臺灣臺中地方法院刑事判決　　　　　　　　　　　　　九十四年度訴字第二四０號
　　公　訴　人　臺灣臺中地方法院檢察署檢察官
　　被　　　告　甲○○
右列被告因違反毒品危害防制條例案件，經檢察官提起公訴（九十三年度毒偵字第四
四七八號），被告於本院準備程序中為認罪之陳述，經本院合議庭裁定由受命法官獨
任改行簡式審判程序審理，判決如左：
    主  文
甲○○連續施用第一級毒品，處有期徒刑捌月；扣案含有海洛因殘渣之空袋柒只沒收
銷燬之，扣案之注射針筒壹支沒收。
    事  實
一、甲○○曾於民國九十年間，因施用毒品案件，經依本院以九十年度毒聲字第五四
    八七號裁定送勒戒處所進行觀察、勒戒後，認有繼續施用毒品傾向，經依本院以
    九十年度毒聲字第五九０八號裁定令入戒治處所施以強制戒治，於九十一年一月
    八日進入臺灣臺中戒治所施以強制戒治處分，於九十一年十二月七日強制戒治執
    行期滿，由臺灣臺中地方法院檢察署檢察官於九十二年一月二十日以九十二年度
    戒毒偵字第六五號為不起訴處分。
二、甲○○仍不知徹底戒絕，於前開強制戒治執行完畢釋放後五年內，竟基於施用第
    一級毒品海洛因之概括犯意，自九十三年十月中旬某日起至九十三年十一月一日
    十一時許止，在臺中市○○區○○路一一０號其住處房間內，以將少許海洛因加
    水稀釋後，注入注射針筒內，以針筒注射手臂靜脈血管之方式，連續非法施用第
    一級毒品海洛因，約每天二次。嗣於九十三年十一月一日二十三時三十分許，在
    臺中市○○區○○路一一０號甲○○前開住處內，為警查獲，並扣得甲○○所有
    裝置海洛因使用、含有海洛因殘渣之空袋七只及其所有供施用毒品海洛因使用之
    注射針筒一支。
三、案經臺中市警察局移送臺灣臺中地方法院檢察署檢察官偵查起訴。
    理  由
一、訊據被告甲○○，對於右揭時地，連續施用第一級毒品海洛因多次等情，業於本
    院中坦認屬實，且被告於獲案時所採集之尿液，經送驗結果，亦呈現嗎啡陽性反
    應，此有詮昕科技股份有限公司濫用藥物尿液檢驗報告一份在卷可稽，並有扣案
    含有海洛因殘渣之空袋七只、注射針筒一支為證，被告自白供述與現有事證相符
    ，應堪置信。按觀察、勒戒或強制戒治執行完畢釋放後，五年內再犯毒品危害防
    制條例第十條之罪者，檢察官應依法追訴，毒品危害防制條例第二十三條第二項
    定有明文。被告曾於九十年間，因施用毒品案件，經依本院以九十年度毒聲字第
    五四八七號裁定送勒戒處所進行觀察、勒戒後，認有繼續施用毒品傾向，經依本
    院以九十年度毒聲字第五九０八號裁定令入戒治處所施以強制戒治，於九十一年
    一月八日進入臺灣臺中戒治所施以強制戒治處分，於九十一年十二月七日強制戒
    治執行期滿，由臺灣臺中地方法院檢察署檢察官於九十二年一月二十日以九十二
    年度戒毒偵字第六五號為不起訴處分等情，此有臺灣高等法院被告全國前案紀錄
    表一份、臺灣臺中地方法院檢察署檢察官九十二年戒毒偵字第六五號不起訴處分
    書一份在卷可按，則被告於前開強制戒治執行完畢釋放後，五年內再犯本件施用
    毒品之犯行，依現行毒品危害防制條例第二十三條第二項之規定，應予依法追訴
    。本件事證已臻明確，被告犯行，洵堪認定。
二、按海洛因係屬毒品危害防制條例所定之第一級毒品，不得非法施用。核被告所為
    ，係犯毒品危害防制條例第十條第一項之施用第一級毒品罪。被告為供施用而持
    有第一級毒品海洛因之低度行為，應為施用第一級毒品海洛因之高度行為所吸收
    ，不另論處。又被告連續施用第一級毒品海洛因之犯行，其時間緊接，手段同一
    ，所觸犯犯罪構成要件相同之罪名，顯係基於概括犯意而為之，為連續犯之裁判
    上一罪關係，應依刑法第五十六條之規定，論以一罪，並加重其刑。爰審酌被告
    施用毒品之犯行，歷經觀察勒戒、強制戒治之機會，仍無法徹底戒除施用毒品之
    惡習，五年內，猶故態復萌，再次施用毒品，輕忽毒品對於自身健康及家庭生活
    之嚴重傷害，無視於國家對於杜絕毒品犯罪之禁令，惟因施用毒品本身係屬自戕
    行為，對於社會所產生之潛在危害性較諸暴力犯罪尚屬輕微，且被告犯罪後坦承
    犯行，尚知悔悟，態度良好，及施用毒品海洛因之時間僅有半個月，但每天施用
    二次，次數頻繁，公訴人具體求處有期徒刑十月，稍嫌過重等一切情狀，量處如
    主文所示之刑，以示懲儆。
三、扣案含有海洛因殘渣之空袋七只，係屬被告裝置海洛因所使用之物，內含有海洛
    因殘渣，因數量稀少，無法析離，視為毒品海洛因，而海洛因，係屬毒品危害防
    制條例第二條第二項第一款所規範之毒品，不問屬於被告與否，爰依毒品危害防
    制條例第十八條第一項前段之規定，併予諭知沒收銷燬之。扣案之注射針筒一支
    ，係屬被告所有供施用毒品海洛因所用之物，業據被告供述屬實，爰依刑法第三
    十八條第一項第二款之規定，併予諭知沒收。
據上論斷，應依刑事訴訟法第二百七十三條之一第一項、第二百九十九條第一項前段
，毒品危害防制條例第十條第一項、第十八條第一項前段，刑法第十一條、第五十六
條、第三十八條第一項第二款，判決如主文。
中      華      民      國      九十四      年    二    月     十六     日
                                臺灣臺中地方法院刑事第五庭
                                        法  官  巫淑芳
右正本證明與原本無異。
如不服本判決，應於送達後十日內向本院提出上訴狀（須附繕本），上訴於臺灣高等
法院臺中分院。
                                        書記官
中      華      民      國      九十四      年    二    月     十六     日
附錄論罪科刑法條：
毒品危害防制條例第十條：
施用第一級毒品者，處六月以上五年以下有期徒刑。
施用第二級毒品者，處三年以下有期徒刑。
